Minutes et répertoires du notaire François GAUDRAY, 5 novembre 1785 - 23 juillet 1793 (étude XXVIII)
Archives nationales
- Minutes de François GAUDRAY, novembre 1785 - 22 juillet 1793; MC/ET/XXVIII/518 - MC/ET/XXVIII/563
  - Minutes. 1788, janvier - 1788, février, janvier 1788 - février 1788; MC/ET/XXVIII/531
    - Transport de droits successifs à leur belle fille après la mort de leur fils, par Jean ROUY, ébéniste et Marie-Denise Girard LARSILIER, demeurant grande rue du Fg-S/t/-Ant., 17 janvier 1788; MC/ET/XXVIII/531
    - Contrat de mariage d'Augustin VIET, marbrier, demeurant à ARCEUIL, fils de vigneron avec Geneviève BOUILLON, fille de vigneron. .., 24 janvier 1788; MC/ET/XXVIII/531
    - Constitution de 400 l. de rente par le roi au profit de Louis-Mathieu SAVOURET, menuisier et Marie-Jeanne CHAVIGNAU, qui verse 5000 l., 25 janvier 1788; MC/ET/XXVIII/531
    - Contrat de mariage de Jean-Baptiste Simonnet, bijoutier en marbre, demeurant rue Lenoir, fils majeur de Nicolas Simonnet, bijoutier en marbre, avec Catherine Laya..., 27 janvier 1788; MC/ET/XXVIII/531
      contrat de mariage; Simonnet, Jean-Baptiste; Simonnet, Nicolas; Laya, Catherine; orfèvre
    - Minute manquante en 1992; mariage PIONIE - LAINÉ, 27 janvier 1788; MC/ET/XXVIII/531
    - Bail de boutique et logement, rue Saint-Nicolas, moyennant 452 l. 8 s. de loyer annuel par Jacques BIRCKLÉ, maître ébéniste, demeurant rue Saint-Nicolas, à Nicolas MERIGOT, maître fondeur, et Charlotte LIBRET, même rue., 27 janvier 1788; MC/ET/XXVIII/531
    - Contrat de mariage PEUCHET-CHAVIGNEAU, parmi les témoins, Louis-Mathieu SAVOURET, menuisier à Paris et Marie-Jeanne CHAVIGNEAU, beau frère et belle soeur de l'épouse. .., 31 janvier 1788; MC/ET/XXVIII/531
    - Contrat de mariage de Benoît RAZ, maître menuisier à Paris demeurant rue de Charonne, veuf avec 5 enfants de Michele-Nicole-Françoise CAILLY, avec Marie-Catherine-Julie, BODESCOT, fille de Pierre-Joseph BODESCOT, menuisier à Eden en Artois (Pas de Calais, Hesdin), Parmi les témoins: Benoit Bodescot, menuisier en bâtiment, frère de la future, Frère Roland, menuisier, neveu de la future. lui apporte 700 l. elle 400 l., 3 février 1788; MC/ET/XXVIII/531
    - Consentement par Nicolas-Augustin GIGOT, ciseleur, rue Amelat pour qui sa mère touche 400 l. de rente sur l'héritage de Père, taillandier, 3 février 1788; MC/ET/XXVIII/531
    - Transport de droits de Succession entre les COUTER, originaire de MONDORF, près de Luxembourg - sont notamment intéressés: François TEISEN, ébéniste et Jeanne COUTER, demeurant grande rue du Fg-S/t/ Antoine; Jean HANZEN, ébéniste et Anne-Elisabeth COUTER, demeurant cour de la Juiverie,. .., 6 février 1788; MC/ET/XXVIII/531
    - Quittance par les DIARD de Verdun et Montmirail de 20569 l sur le 54050 l. à Claude-Nicolas LEDOUX architecte du roi, qui n'est rendu adjudicataire d'1 maison rue Neuve d'Orléans dépendant de la succession COE, par sentence du Châtelet du 11 août 1787. .., 7 février 1788 - 14 février 1788; MC/ET/XXVIII/531
    - Inventaire après décès de Pierre RAHAULT, marchand de vins, où intervient 1 de ses fils Jean-Baptiste RAHAULT, menuisier à Paris, demeurant rue de Charenton. .., 8 février 1788; MC/ET/XXVIII/531
    - Nicolas DUVAL ancien maître menuisier demeurant grand rue du Fg-S/t/-Antoine seul héritier pour les meubles et requêtes de Marie-Marguerite DUVAL, sa fille, décédée épouse séparée de biens de Mathieu-Charles PAUNIER, maître ébéniste à Paris, après inventaire par Gaudray le 18 décembre 1787, renonce à sa succession; Testament de Nicolas DUVAL, maître menuisier, en faveur de ses 2 petits enfants LAVOYEPIERRE., 11 février 1788 - 13 février 1788; MC/ET/XXVIII/531
    - Bail de maison, rue de la Tixeranderie, par les Gagnieson-Daridan, à Jacques Gras, maître coutelier et Marie-Françoise Perret, demeurant rue Saint-Antoine, paroisse Saint-Paul, moyennant 1000 l. de loyer., 18 février 1788; MC/ET/XXVIII/531
      bail; Tixeranderie (rue de la); Saint-Antoine (rue); Gagnieson-Daridan (famille); Gras, Jacques; Perret, Marie-Françoise
    - Bail de portion de la maison appartenant à René BOUTIN, maître menuisier, rue de Charonne, moyennant 690 l. de loyer annuel., 18 février 1788; MC/ET/XXVIII/531
    - Attermoiement Delagroue, marchand de bois; sont cités: Louis-Joseph Laselle- Dorat, marchand orfèvre-joaillier-bijoutier, quai des Morfondus, quai de l'Horloge, paroisse Saint-Barthélemy; Lebrun, orfèvre, rue Saint-Antoine, 13100 l.; Parquin, menuisier, cour de l'Arsenal, 500 l.; Venet- Dorat, orfèvre à Paris, pour argenterie, 1182 l. 21 février 1788. 2) 1788, 26 avril: Maurice Florance, maître menuisier, rue Saint-Jacques, paroisse Saint-Benoît, 532 l. 1-26 avril 1788., 21 février 1788 - 26 avril 1788; MC/ET/XXVIII/531
      accord; Morfondus (quai des); Horloge (quai de l'); Saint-Antoine (rue); Saint-Jacques (rue); Delagroue; Laselle-Dorat, Louis-Joseph; Lebrun; Parquin; Venet-Dorat; Florance, Maurice; orfèvre; menuisier; commerçant
    - Notoriété BLANCHETEAU où sont cités Marie-Marguerite BLANCHETEAU, épouse de Laurent-Nicolas LIGÉ, tourneur à Paris. .., 24 février 1788; MC/ET/XXVIII/531
    - Vente de maison, 45 rue Saint-Antoine, par Bonamy, épouse Mareux, à Martin Quinet, marchand joaillier privilégié du roi, demeurant rue Pavée au Marais, paroisse Saint-Paul, moyennant 14000 l., 25 février 1788; MC/ET/XXVIII/531
      acte de vente; Pavée (rue); Marais (quartier); Bonamy (née); Mareux (épouse); Mareux; Quinet, Martin; commerçant; orfèvre
    - Inventaire après décès Guichard, tailleur, où est cité Vaast-ville Godot, maître fondeur en argent, demeurant à Paris, rue Saint-Martin, paroisse Saint-Nicolas-des-Champs, époux d'une Guichard. 26 et 27 février 1788., 26 février 1788 - 27 février 1788; MC/ET/XXVIII/531
      inventaire après décès; Saint-Martin (rue); Saint-Nicolas-des-Champs (paroisse); Guichard; Godot, Vaast-ville; Guichard (famille); Guichard (née); tailleur d'habits
    - Liquidation des créances des mineurs GODAR, enfants de Marie-Nicole POULLAIT, veuve de Nicolas-Guillaume GODAR, menuisier à Paris, demeurant grande rue du faubourg S/t/-Antoine., 27 février 1788; MC/ET/XXVIII/531
  - Minutes. 1788, mars - 1788, avril, mars 1788 - avril 1788; MC/ET/XXVIII/532
    - Renouvellement de bail de maison pour 6 ans, rue Saint-Antoine, paroisse Saint-Paul, par la Visitation Sainte-Marie, moyennant 800 l. de loyer, à Antoine Compiegne, marchand potier d'étain et Marguerite Leferre [Marguerite Lefevre]., 2 mars 1788; MC/ET/XXVIII/532
      bail; Saint-Antoine (rue); Compiegne, Antoine; Leferre, Marguerite; Lefevre, Marguerite; commerçant; potier
    - Transport de somme mobiliaire par Jean-Clément LECLERC, fondeur - doreur, demeurant rue de la Poterie, paroisse Saint-Merri qui était redevable à Charles-Louis BERTA, maître fondeur à Paris, demeurant Carré de la porte S/t/-Antoine., 7 mars 1788; MC/ET/XXVIII/532
    - Bail de logement accordé par François-Antoine BOURDON, maître peintre de l'Académie de Saint-Luc, demeurant Pont Notre-Dame, paroisse Saint-Jacques et des S/ts/ Innocents .. autre bail le 26 mars., 9 mars 1788; MC/ET/XXVIII/532
    - Inventaire après décès de Pierre PARENT, maître taillandier, requête notamment de François BAYER, maître ébéniste à Paris, demeurant rue des vieilles Etudes Saint-Martin, paroisse Saint-Nicolas-des-Champs, époux de Jeanne-Honorine PARENT, et où est cité comme chargé de procuration Etienne-François BREMOND, maître menuisier à Paris..., 11 mars 1788; MC/ET/XXVIII/532
    - Constitution par le roi de 120 l. de rente viagère au profit de Guillaume DAUNE, bourgeois de Paris et de Catherine MESTINE, qui versent 1500 l., 14 mars 1788; MC/ET/XXVIII/532
    - Bail de maison, rue Saint-Antoine, par Geoffroy, à Pierre-Gabriel Badin, maître coutelier et Jeanne-David Cousin, rue du Champ fleuri, paroisse Saint-Germain-l'Auxerrois, moyennant 3000l. de loyer annuel., 16 mars 1788; MC/ET/XXVIII/532
      bail; Geoffroy, Saint-Antoine; Badin, Pierre-Gabriel; Cousin, Jeanne-David
    - Convention de logement entre Marie-Barbe REMY, veuve de Pierre-Denis DAUPHIN, ébéniste puis de Michel GARDEL, palefrenier, pour demeurer chez les Lemaire, bar officier invalide, 17 mars 1788; MC/ET/XXVIII/532
    - Renouvellement de bail par les Robinet demeurant la veuve de Michel DEMARNE, architecte du roy, pour 9 ans de maison rue Saint-Nicolas, moyennant 1010 l. de loyer annuel, à Claude-Pierre LEBESGUE, maître menuisier et marchand de bois, demeurant rue Saint-Nicolas et Marie-Anne CLERET., 17 mars 1788; MC/ET/XXVIII/532
    - Inventaire après décès de Jean-Baptiste GAILLARD, compagnon menuisier, demeurant rue de Lappe, épouse de Marguerite SIRIALLE, mariés sans contrat, fils d'1 laboureur d'Auvergne, requête de Pierre Gaillard, tabletier à Paris, rue Saint-Sébastien, d'Antoine Gaillard, menuisier, rue Saint-Nicolas, et de ses frères et soeurs., 18 mars 1788; MC/ET/XXVIII/532
    - Inventaire après décès de Bernard NICOLAY ébéniste à Paris, époux de Marie-Anne SAVAR, demeurant rue de Charenton, avec 1 enfant, elle, mineure, à requête de Jean KLINGER, ébéniste grande rue de faubourg S/t/-Antoine pour tuteur de Joseph Nicolay, 9 mois et Joseph FISCHER, machiniste, même rue - L'atelier est expertisé par Joseph FEURSTEIN, ébéniste, même rue, et Denis-Louis ANCELLET, maître ébéniste, même rue: 1 bureau 2 bois d'acajou à cylindre garni de filets de cuivre non ferré, de 3 1/2 pieds 96 l.;; 1 secretaire en armoire de 3 pieds de bois d'acajou moucheté non ferré 96 l.; 2 commodes non finies 24 pieds en bois d'acajou sans tiroirs 60 l.; bois de placage, acajou, ébène, rose, chêne, sapint 8 petits pieds de table et les jacqueloses pour table ovale 12 l.;; 1 pied de table à gradin de bois d'acajou outils, 5 établis 10 l.; bouts de galerie et monlures de fonte 24 l.; papier: écrit sous seing privée, daté Metz 17 janvier 1785 contenant convention de mariage, lui apporte 1200 floirus, elle doit à 1800 l.;; 1 montre d'or emaillé sufice au Mont de piété bail de la maison rue de Charenton devant Gaudray 4 janvier 1787, moyennant 1600 l.; sous-location à PIERRONS ?, menuisier, 400 l.,. .. PERROTEAU et BRAHONT ?, ébénistes, chacun, 160 l.; DESJARDINS, menuisier en chaises de canne, 80 l. Il est réclamé 261 l. par BESTET, serrurier;; 140 l. RAVIER fondeur;; 100 l. par HENNEQUIN, ébéniste; 96 l. par POUTHEAU ? doreur; 48 l. par BERTRAND ébéniste; 20 l. par ARNOULT tonneur, 18 mars 1788; MC/ET/XXVIII/532
      inventaire; contrat de mariage; bail
    - Quittance de 200 l. par les enfants et héritiers de Philippe-Louis HANOT, maître ébéniste, soit: Charles HANOT, compagnon coutelier, passage du saumont, paroisse Saint-Eustache Robert HANOT, compagnon bijoutier, rue de Lancry, paroisse Saint-Laurent, et leur soeur. .., 22 mars 1788; MC/ET/XXVIII/532
    - Contrat de mariage d'un Lebrun, huissier, avec Catherine-Elisabeth Fasmanne, fille de Laurent-André Fasmanne, bas officier invalide et maître coutelier et de Marie-Elisabeth-Catherine Danse, demeurant à Saint-Germain-en-Laye. Parmi les témoins: Louis-Joseph Legrand, marchand bijoutier, ami..., 27 mars 1788; MC/ET/XXVIII/532
      contrat de mariage; Saint-Germain-en-Laye (Yvelines); Lebrun; Fasmanne, Catherine-Elisabeth; Fasmanne, Laurent-André; Danse, Marie-Elisabeth-Catherine; Legrand, Louis-Joseph; huissier de justice; commerçant; orfèvre
    - Bail d'un terrain vague, cul de sac du Pélican, grande rue du faubourg Saint-Antoine, doit la Maison d'or, moyennant 78 l. de loyer annuel, par CARAT, marchand ferrailleur, à François DIELTIENS, maître menuisier et Marie-Rosalie CANABAS, demeurant rue de Charenton, 27 mars 1788; MC/ET/XXVIII/532
    - Contrat de mariage de Jacques-Daniel CHAUVEAU, ébéniste, fils mineur de Marie CHAUVEAU, veuve de Daniel CHAUVEAU, demeurant rue de Charonne, avec Anne-Augustine GRIVELET, fille de Jardinier lui apporte 150 l. + droits de succession elle, ' + ', 28 mars 1788; MC/ET/XXVIII/532
    - Contrat de mariage de Claude-Pierre Contour, musicien, demeurant rue de Lappe, veuf de Flamand, avec Louise-Angélique Feuillet., 30 mars 1788; MC/ET/XXVIII/532
      contrat de mariage; Lappe (rue de); Contour, Claude-Pierre; Flamand; Flamand (née); Feuillet, Louise-Angélique; musicien
    - Contrat de mariage de Martial-François PICARD, peintre et vernisseur, demeurant place Saint-Antoine, fils mineur de Jean-François PICARD, maître tabletier, rue d'Aval, fbg-S/t/ Antoine, et de Marie-Germain CHENAUX, avec Catherine BAUMANN, fille de Françoise HAASIN, veuve de Joseph BAUMANN, ébéniste à Paris, demeurant rue Traversière lui apporte 200 l. +1000 l. elle 200 l., 1er avril 1788; MC/ET/XXVIII/532
    - Cécile Bourbon, épouse séparée de biens de Louis Anglemand, marchand tabletier, absent, demeurant rue Saint-Martin, paroisse Saint-Sauveur, renonce à la succession de son père André Bourbon, ingénieur pour les instruments de physique, de l'Académie royale des sciences. Le même jour, Jeanne Chaumont, veuve de Louis-Simon Hebert, maître fondeur, puis d'André Bourbon, demeurant rue Saint-Antoine, paroisse Saint-Paul, renonce à la communauté de biens d'avec son mari., 2 avril 1788; MC/ET/XXVIII/532
      renonciation; Saint-Martin (rue); Saint-Sauveur (paroisse); Saint-Antoine (rue); Bourbon, Cécile; Anglemand, Louis; Bourbon, André; Chaumont, Jeanne; Hebert (veuve); Hebert, Louis-Simon; Bourbon, André; tabletier; ingénieur; fondeur
    - Jeanne Chaumont, veuve de Louis-Simon Hebert, maître fondeur, puis d'André Bourbon, demeurant rue Saint-Antoine, paroisse Saint-Paul, renonce à la communauté de biens d'avec son mari., 2 avril 1788; MC/ET/XXVIII/532
      renonciation; Saint-Antoine (rue); Chaumont, Jeanne; Hebert (veuve); Hebert, Louis-Simon; Bourbon, André; fondeur
    - Minute manquante en 1992; inventaire après décès de Daniel DELOOSE, maître menuisier ébéniste., 3 avril 1788; MC/ET/XXVIII/532
    - Contrat de mariage GAUTIER-BOUILLON où est mentionnée Geneviève BOUILLON, femme d'Augustin VIEZ, marbrier, soeur., 3 avril 1788; MC/ET/XXVIII/532
    - Transport de droit de bail de 1000 l. passé devant GAUDRAY, 20 janvier 1786 pour 9 ans, par Jean-Baptiste-Nicolas LOUIS, marchand de bois, demeurant rue Traversière à Pierre CANAGUIER, ancien maître menuisier et Marie-Claude RENAULT demeurant rue du Chaume, paroisse Saint-Jean-en-Grève, sur des maisons dépendant de l'hôtel Gueméné, place royale, ayant 1 seule entrée rue de Fournelles..., 4 avril 1788; MC/ET/XXVIII/532
      transport de droits; bail
    - Constitution de 300 l. de rente par Claude-François RUELLE, maître menuisier en bâtiments et Marie-Anne-Sophie BERUYER, demeurant rue Saint-Louis, Ile N.D., paroisse Saint-Louis, au profit de François de VERGILE, bourgeois de Paris et Anne-Elisabeth COUTEUX, d/t rue de Charonne, remboursée le 17 ventose an III./, 4 avril 1788; MC/ET/XXVIII/532
    - Contrat de mariage LEROUX-BARDOUX, parmi les témoins, Marguérite-Françoise ANCEAU, veuve de Jean-Louis FABRY, ébéniste, cousine du futur .., 6 avril 1788; MC/ET/XXVIII/532
    - Bail pour 3-6-9 de boutique et logement pour 300 livres de loyer, rue de la Roquette, par Joseph TOURASSE, ancien manufacturier en faïence, propriétaire rue de la Roquette, à DEVILLE, marchand limonadier., 10 avril 1788; MC/ET/XXVIII/532
      bail; Roquette (rue de la); Tourasse, Joseph; Deville; chef d'entreprise; porcelainier; restaurateur
    - Mainlevée d'opposition par les FRAPPIER, propriétaire, sur la succession de NICOLAY, ébéniste, principal locataire d'1 maison rue de Charenton., 12 avril 1788; MC/ET/XXVIII/532
    - Obligation de 1509 l. Ja PREVOST, marchand de vin, au profit de Louis FLERCKMAN, marchand de bois, demeurant grande rue du faubourg Saint-Antoine., 15 avril 1788; MC/ET/XXVIII/532
    - Créanciers du Marquis de Civrac: François Petrini, maître de harpe demeurant à Paris, rue des Fossés et paroisse Saint-Germain-l'Auxerrois; Jean-Pierre Tavernier, maître horloger, rue de Bussy, paroisse Saint-Sulpice., 16 avril 1788; MC/ET/XXVIII/532
      obligation; accord; Fossés-Saint-Germain-l'Auxerrois (rue des); Buci (rue de); Civrac (Marquis de); Petrini, François; Tavernier, Jean-Pierre; musicien; horloger
    - Créanciers du marquis de Civrac: Jean-Pierre Tavernier, maître horloger, rue de Bussy, paroisse Saint-Sulpice., 16 avril 1788; MC/ET/XXVIII/532
      accord; Buci (rue de); Civrac, marquis de; Tavernier, Jean-Pierre; horloger
    - Vente mobilière par Marie-Servoise FAVRET, veuve de Marc-Antoine MAILLE, menuisier, demeurant grande rue du faubourg S/t/-Antoine, à Charles-Louis GARION-DUMONT, peintre doreur, et Marie-Nicole MAILLE, même rue les effets garnissant une boutique et autres biens où la Veuve MAILLE exerce son état de menuisière, boiseries, portes. .. moyennant 600 l. Même jour bail par les FRAPPIER, à GARIOU-DUMONT, d'1 boutique et logement rue de Charenton. .., 17 avril 1788; MC/ET/XXVIII/532
    - Procuration donnée par Simon BRAQUI, peintre en bâtiment, demeurant au gros caillou, rue de la boucherie, paroisse Saint-Christophe, .., 20 avril 1788; MC/ET/XXVIII/532
    - Inventaire de la femme de Fouchet, gazier, en présence de Jean-Jacques Vandercruse, horloger, demeurant grande rue du Faubourg Saint-Antoine..., 21 avril 1788; MC/ET/XXVIII/532
      inventaire; Faubourg-Saint-Antoine (rue du); Fouchet; Vandercruse, Jean-Jacques; horloger
    - Mainlevée d'opposition par Chrétien - Amédée WILHELM, ébéniste, demeurant grande rue du Fg-S/t/-Antoine., 24 avril 1788; MC/ET/XXVIII/532
    - Obligation de 1200 l. par Barnabé DAMOUR, maître fondeur, rue des Gravilliers, paroisse Saint-Nicolas des champs, envers Joseph-Ignace RAUCH, maître chaudronnier à Paris, demeurant rue de Basfroy .., 26 avril 1788; MC/ET/XXVIII/532
    - Constitution de rente par Beauvillet, au profit de Denis NORMAND, ancien menuisier demeurant enclos du quinze-Vingts, rue de Charenton, père et ses enfants. Charles-François NORMAND demeurant rue faubourg Saint-Denis, paroisse S. Laurent Jean-Louis-Denis NORMAND Nicolas-Etienne NORMAND, tous 3 menuisiers, 28 avril 1788; MC/ET/XXVIII/532
    - Reconnaissance de remise de voiture de place par GUYOLOT, envers Firmin de Saint-Jean, menuisier en carosses,. .., 28 avril 1788; MC/ET/XXVIII/532
  - Minutes. 1788, mai - 1788, juin, mai 1788 - juin 1788; MC/ET/XXVIII/533
    - Contrat de mariage de Charles DENELLE, potier de terre, demeurant rue de la Roquette, fils de feu Charles-Guillaume DENELLE, limonadier et de Françoise LANGLOIS, avec Marie-Louise LOUCHELLE, fille de serrurier, et de Geneviève BONIN, décédés. Parmi les témoins: Robert VAUX, maître menuisier, à cause de Catherine BONIN, oncle maternel de la future, Nicolas MALLIEZ, peintre en émail, ami., 2 mai 1788; MC/ET/XXVIII/533
      contrat de mariage; Roquette (rue de la); Denelle, Charles; Denelle, Charles-Guillaume; Langlois, Françoise; Louchelle, Marie-Louise; Bonin, Geneviève; Bonin, Catherine; Vaux, Robert; potier; peintre; décorateur; restaurateur; serrurier; menuisier
    - Contrat de mariage de Charles DENELLE, potier de terre, demeurant rue de la Roquette, fils de limonadier, avec LOUCHELE, fille de serrurier Témoins: Robert VAUX, maître menuisier, à cause de Catherine BONIN, oncle maternel de la future,. .., 2 mai 1788; MC/ET/XXVIII/533
    - Contrat de mariage de Nicolas-Philippe-Toussaint Boutard, officier de maison, fils de feu Philippe Boutard, horloger à Paris et de Marie Chardon, avec Victoire Bessat., 6 mai 1788; MC/ET/XXVIII/533
      contrat de mariage; Boutard, Nicolas-Philippe-Toussaint; Boutard, Philippe; Chardon, Marie; Bessat, Victoire; horloger
    - Contrat de mariage de Nicaise AUBRY, fondeur, demeurant rue de la Tisseranderie, par Saint-Jean - en grève, fils d'1 laboureur de Vescin avec Marie-Catherine BRANBILLA perceuse en cuivre, demeurant cour de la juiverie, fille majeure de Jean-Baptiste BRANBILLA, ébéniste, cour de la juiverie et de Marie-Pierre BEGUIN temoins 2 frères Aubry, l'un charron, Gabriel-Joseph AUBRY, layetier lui apporte 300 l. elle 300 l., 6 mai 1788; MC/ET/XXVIII/533
    - Succession Vergeot, où est cité en qualité de tuteur, Alexandre-François Ricard, marchand bijoutier, demeurant place Dauphine, paroisse Saint-Barthélemy., 7 mai 1788; MC/ET/XXVIII/533
      partage; Dauphine (place); Vergeot (héritiers); Ricard, Alexandre-François; commerçant; orfèvre
    - Minute manquante en 1992; Inventaire après le décès de la femme VANDERCRUSE. .., 9 mai 1788; MC/ET/XXVIII/533
    - Inventaire après décès de Marie - Antoinette LEGUAY épouse de Nicolas - Alphonse BOILEAU, maître peintre Doreur, demeurant rue de la verrerie, paroisse Saint-Messi, à l'hôtel Tomponne, 14 mai 1788; MC/ET/XXVIII/533
    - Quittance par Henry-Gabriel TRICHET ancien maître menuisier rue Saint-Victor, paroisse Saint-Etienne du Mont, fondé de la procuration de Charles GOHIN, compagnon menuisier, demeurant rue et paroisse Sainte-Marguerite, à BULLOT, huissier, chargé du recouvrement de créance pour journées de travail sur LORIS, maître menuisier., 15 mai 1788; MC/ET/XXVIII/533
      quittance; procuration
    - Transport de droits successifs par les Lentiers de Pierre PARENT, maître taillandier à Paris, à sa veuve née PIOT, parmi les enfants, Jeanne-Honorine PARENT, femme de François BAYER, maître ébéniste à Paris, demeurant rue des vieilles élèves, paroisse Saint-Nicolas des champs., 16 mai 1788; MC/ET/XXVIII/533
    - Contrat de mariage de GRUAUX, menuisier avec Louise ACHARD, veuve avec un enfant de Pierre DURAND, sculpteur, demeurant grande rue du faubourg Saint-Antoine., 16 mai 1788; MC/ET/XXVIII/533
    - Bail de maison par Bassery, bourgeois de Paris, à Henry Lorin, marchand bijoutier, demeurant au Palais-Royal, paroisse Saint-Eustache., 18 mai 1788; MC/ET/XXVIII/533
      bail; Palais Royal; Bassery; Lorin, Henry; commerçant; orfèvre
    - Codicille au testament de Laurent Livron, ancien marchand bourgeois de Paris, demeurant rue du Cimetière et paroisse Saint-Nicolas-des-Champs. (Testament devant Belime? 11 juillet 1780, et. XLIII); fait un legs à Demoiselle Gousse, veuve de Kamermann ? organiste et maître de clavecin., 19 mai 1788; MC/ET/XXVIII/533
      testament; Cimetière (rue du); Livron, Laurent; Gousse (Demoiselle); Gousse (née); Kamermann (veuve); Kamermann; commerçant; musicien
    - Brevet d'alloué de Jean-Nicolas FRANQUIN, 13 ans pour 3 ans, fils de Ursule FRIREY ? veuve de Nicolas FRANQUIN, cavalier de maréchaussée et épouse de Jacques GUELER, compagnon ébéniste, demeurant rue de Charenton, chez Georges VERNET, ébéniste, rue de Charenton moyennant 300 l., 19 mai 1788; MC/ET/XXVIII/533
    - Brevet d'alloué de Claude Mougin, 19 ans, pour 2 ans, chez Pierre Mermilliod, tabletier à Paris, demeurant cour Saint-Martin, paroisse Saint-Nicolas-des-Champs., 21 mai 1788; MC/ET/XXVIII/533
      brevet notarié; contrat de travail; Saint-Martin (cour); Mougin, Claude; Mermilliod, Pierre; tabletier
    - Transport de droits successifs par Blaise-François HEMONT, maître menuisier et Madeleine ODO, demeurant rue de Charenton, à leur soeur Catherine ODO, veuve d'Alexandre ROBERT, menuisier à FISMES (Marne), 24 mai 1788; MC/ET/XXVIII/533
    - Bail de portion de maison rue de Montreuil par Beranger, marchand épicier, à Jacques CHEREAU, menuisier, moyennant 460 l. de loyer annuel., 25 mai 1788; MC/ET/XXVIII/533
    - ? ? Minute manquante en 1992; Brevet d'apprentissage de CAPRON chez PAFRAT, 26 mai 1788; MC/ET/XXVIII/533
    - Bail pour 9 ans de boutique et logement rue Saint-Nicolas moyennant 335 l. pdt 6 ans et 360 l. pendant 3 ans de loyer annuel par Jean-Joseph de SAINT-GERMAIN, maître fondeur, demeurant rue Saint-Nicolas à BENOIST, patissier, la boutique comportant 2 fours., 27 mai 1788; MC/ET/XXVIII/533